【裁判字號】    89,交上訴,1633
【裁判日期】    890719
【裁判案由】    公共危險等
【裁判全文】
臺灣高等法院臺中分院刑事判決                八十九年度交上訴字第一六三三號
    上  訴  人  臺灣台中地方法院檢察署檢察官
    被      告  甲○○
右上訴人因被告公共危險等案件，不服臺灣台中地方法院八十九年度交訴字第五六號
中華民國八十九年七月十九日第一審判決（起訴案號：臺灣台中地方法院檢察署八十
九年度偵字第三三一號），提起上訴，本院判決如左：
      主  文
上訴駁回。
      事  實
一、甲○○明知飲酒後其吐氣所含酒精成份超過每公升○‧二五毫克以上者，不得駕
    車，竟於民國（下同）八十九年一月二十三日五時三十分許至同日六時三十分許
    ，在台中市○○路與精誠三街口COCONA PUB內與朋友一同喝酒（三瓶啤酒）後，
    明知其已飲酒過量，已達不能安全駕駛動力交通工具之程度，詎仍於同日七時許
    ，駕駛車牌號碼ＰＪ—四五三五號自小客車搭載張雲豹、楊琇茜及王卿如等人，
    由台中市○○街沿向上路東向西往忠明南路行駛，途經該路與華美街速限四十公
    里市區道路○○○路口時，本應注意車前狀況及行車速度應依標誌之規定，時速
    不得超過四十公里，並應注意汽車行駛至交岔路口，應減速慢行小心行駛，且應
    注意汽車駕駛人飲酒後其吐氣所含酒精成份超過每公升○‧二五毫克以上者，不
    得駕車，而依當時天候晴，日間自然光線，路面乾燥、無缺陷及無障礙物，視距
    良好，又無不能注意之情形，詎甲○○疏未注意及此，貿然於酒後駕車，且行經
    交岔路口時，未依規定減速慢行，猶以時速約六、七十公里之高速貿然行進，適
    有吳知翰駕駛車牌號碼ＴＢＦ─一五六機車，亦疏未注意騎乘機車時應戴安全帽
    及行經交岔路口時應減速慢行，二車因而於上開交岔路口處發生碰撞，以致吳知
    翰人車倒地，因而受有顱內出血、後腦枕骨骨折等傷害，經送醫急救後延至同年
    月二十七日十六時三十分因心肺功能衰竭、頭部外傷合併顱腦損傷不治死亡。甲
    ○○肇事後心虛逃逸，雖於送友人回家後又折回現場，但見吳知翰倒地頭部血流
    不止，乃心生害怕而未下車查看仍逕行離去，迨於同年月二十三日十三時五十分
    許，始在台中縣大里市○○街三六巷二號六樓住處為警循線查獲，經測試其之吐
    氣所含酒精成分，高達每公升○‧二八毫克。
二、案經吳知翰之父乙○○訴由台中市警察局第一分局報請台灣台中地方法院檢察署
    檢察官相驗後偵查起訴。
    理  由
一、訊據被告甲○○對於右開犯罪事實供認不諱（見本院卷第二十五頁至第二十八頁
    及第五十五頁至第五十六頁），核與告訴人乙○○指訴之情節相符，並經證人張
    雲豹、楊琇茜及王卿如等人證述屬實，復有台中市○○○道路交通事故調查報告
    表、被告酒精測試值、警員丙○○製作之偵查報告、台中市警察局舉發違反道路
    交通管理事件通知單各一份、現場照片七幀等附卷可稽。又被害人吳知翰確因本
    件車禍致心肺功能衰竭及頭部外傷合併顱腦損傷以致死亡，亦經台灣台中地方法
    院檢察署檢察官督同檢驗員相驗屍體屬實，並製有勘驗筆錄、相驗屍體證明書、
    驗斷書等在卷可按。
二、按行車速度依標誌之規定，無標誌者，在市區道路，時速不得超過四十公里；汽
    車行駛時，駕駛人應注意車前狀況，並採取必要之安全措施；汽車駕駛人飲酒後
    其吐氣所含酒精成分超過每公升○‧二五毫克以上者，不得駕車，道路交通安全
    規則第九十三條第一項第一款、第九十四條第三項及第一百十四條第二款分別定
    有明文。查被告係考領有自用小客車駕駛執照之人（見相驗卷第二十一頁），自
    應注意上開規定，且肇事當時天候晴，有日間自然光線，路面乾燥、無缺陷及無
    障礙物，視距良好，有上開道路交通事故調查報告表足按，依當時情形並無不能
    注意之情形，詎被告竟應注意並能注意而疏未注意，貿然於酒醉後駕車，並以時
    速六、七十公里之速度超速行駛，以致肇事，其行為自有過失。雖本件被害人因
    騎乘機車未戴安全帽，及行經交岔路口時疏未減速慢行，亦有有過失，惟被告與
    被害人之過失同為本件車禍發生之原因，故被告之過失責任並不能因而解免。又
    被害人之死亡既因被告之過失行為所致，二者間具有相當因果關係，是被告過失
    致人於死之犯行，堪以認定。
三、次查被告於為警查獲時，經測試其之吐氣所含酒精成分，高達每公升○‧二八毫
    克，已超過○‧二五毫克之標準。被告雖於本院審理時辯稱其於肇事後測試前有
    再次飲酒，惟被告於警訊及偵查中均未供述此項有利於己之事實，遲至本院審理
    時始提出此項辯解，顯係事後圖卸之詞，尚難憑採。而被告為上開酒精測試之時
    間，為肇事當日之十三時五十分許，距被告肇事時間七時許，已有近七小時之間
    隔，則其駕駛車輛之初，酒精濃度應高於此值，更不待言，顯見被告於飲酒後，
    已不能安全駕駛動力交通工具，仍於前開時地酒醉駕駛上開自小客車，以致肇事
    無疑。是其此部分犯行亦堪已認定。
四、核被告所為，係犯刑法第一百八十五條之三服用酒類，不能安全駕駛動力交通工
    具而駕駛罪、同法第一百八十五條之四之駕駛動力交通工具肇事，致人受傷而逃
    逸罪及同法第二百七十六條第一項之過失致人於死罪。被告酒醉駕車，因而致人
    死亡，依法應負過失致人於死罪責，應依道路交通管理處罰條例第八十六條第一
    項之規定加重其刑。至其所犯上開三罪間，犯意各別，行為互異，應分論併罰。
    原審適用刑法第一百八十五條之三、第一百八十五條之四、第二百七十六條第一
    項、第五十一條第五款、道路交通管理處罰條例第八十六條第一項、罰金罰鍰提
    高標準條例第一條前段，並審酌被告之過失程度、酒後駕車肇事逃逸、被害人因
    本件車禍死亡，被告肇事後迄今尚未與被害人家屬達成民事和解，惟已給予被害
    人家屬部分金錢賠償，及被害人亦有過失等一切情狀，分別量處服用酒類，不能
    安全駕駛動力交通工具而駕駛罪部分有期徒刑四月，過失致人於死罪部分有期徒
    刑六月，及駕駛動力交通工具肇事致人受傷（原審主文欄誤為致人死亡）而逃逸
    罪部分有期徒刑十月，並定其應執行刑為有期徒刑一年六月，以資懲儆，認事用
    法核無違誤，量刑亦妥適。檢察官上訴意旨以被告事後尚未與告訴人達成和解為
    由，執以指摘原判決量刑過輕，非有理由，應予駁回。
五、據上論結，應依刑事訴訟法第三百六十八條，判決如主文。
本案經檢察官丁○○到庭執行職務。
中      華      民      國      八十九      年      十    月    三十一  日
                                     臺灣高等法院臺中分院刑事第八庭
                                           審判長法  官  羅  得  村
                                                 法  官  林  輝  煌
                                                 法  官  劉  榮  服
右正本證明與原本無異。
除駕駛動力交通工具肇事致人受傷而逃逸罪部分得上訴外，餘均不得上訴。
如不服本判決應於收受送達後十日內向本院提出上訴書狀，其未述上訴之理由者並
得於提起上訴後十日內向本院補提理由書（均須按他造當事人之人數附繕本）。
                                                 書記官  林  玉  惠
中      華      民      國     八十九     年    十一      月     二     日
附錄本案論罪科刑法條全文：
刑法第一百八十五條之三：服用毒品、麻醉藥品、酒類或其他相類之物，不能安全駕
駛動力交通工具而駕駛者，處一年以下有期徒刑、拘役或三萬元以下罰金。
第一百八十五條之四：駕駛動力交通工具肇事，致人死傷而逃逸者，處六月以上五年
以下有期徒刑。
第二百七十六條第一項：因過失致人於死者，處二年以下有期徒刑、拘役或二千元以
下罰金。
                                                                        Ｄ


司法院資訊處製作；財團法人民間司法改革基金會備份。
